# 请教陈版，关于押金的会计处理

提问人：iwilljj 时间：2020-08-31 20:03:00
预计超过一年才能收回的押金，是计入其他应付款比较合适，还是直接计入其他业务收入？准则貌似并没有明确规定，一般而言押金计入其他应付款，但如果计入其他应付款，不符合流动资产的条件。而计入其他业务收入，是根据税法而言，超过一年的押金需要缴纳增值税，在退回的时候再计入其他业务成本。不知道计入哪个比较合适？

回答人：chenyiwei
超过一年才退回的押金计入长期应付款或者其他非流动负债。并需考虑其时间价值因素进行折现。
虽然退回要超过一年才会发生，但该现时义务是存在的，故属于金融负债。要到该现时义务完全解除时才能转入收益。